【裁判字號】    99,訴,3382
【裁判日期】    991129
【裁判案由】    毒品危害防制條例
【裁判全文】
臺灣板橋地方法院刑事判決              99年度訴字第3382號
公  訴  人  臺灣板橋地方法院檢察署檢察官
被      告  邱俊凱
上列被告因違反毒品危害防制條例案件，經檢察官提起公訴（99
年度毒偵字第7112號、第7264號），被告就被訴事實為有罪之陳
述，經告知簡式審判程序之旨，並聽取被告與公訴人之意見後，
本院合議庭裁定由受命法官獨任進行簡式審判程序，本院判決如
下：
    主  文
邱俊凱施用第二級毒品，處有期徒刑參月；扣案如附表所示之物
，均沒收。又施用第一級毒品，處有期徒刑柒月。又施用第二級
毒品，處有期徒刑參月；扣案之第二級毒品甲基安非他命貳包（
含包裝袋，驗前淨重合計零點捌捌貳公克、驗後淨重合計零點捌
捌壹捌公克），均沒收銷燬之。應執行有期徒刑拾月；扣案之第
二級毒品甲基安非他命貳包（含包裝袋，驗前淨重合計零點捌捌
貳公克、驗後淨重合計零點捌捌壹捌公克），均沒收銷燬之；扣
案如附表所示之物，均沒收。
    事  實
一、邱俊凱前於民國98年間，因施用毒品案件，經本院以98年度
    毒聲字第1375號裁定送觀察、勒戒後，認無繼續施用毒品之
    傾向，而於98年12月14日觀察、勒戒執行完畢釋放，由臺灣
    板橋地方法院檢察署檢察官以98年度毒偵字第5570號不起訴
    處分確定。詎邱俊凱仍不知悔改，竟分別基於施用第一、二
    級毒品之犯意，於下列時間、地點，分別施用第二級毒品甲
    基安非他命與第一級毒品海洛因，經警查獲：
   (一)99年9 月5 日上午9 時許，在位於臺北縣板橋市○○街75
     巷2 弄17號4 樓住處，以將第二級毒品甲基安非他命置於
     玻璃球內燒烤，吸食煙霧之方式，施用第二級毒品甲基安
     非他命1 次，而於同日下午5 時許，為警持搜索票在其前
     揭住處查獲，經徵得其同意採尿送驗結果呈甲基安非他命
     、安非他命陽性反應，並扣得邱俊凱所有而供其施用第二
     級毒品甲基安非他命所用如附表所示之物，以及非邱俊凱
     所有之分裝杓1支、電子磅秤1 台。
   (二)99年9 月10日中午12時許，在其前揭住處，以將第二級毒
     品甲基安非他命置於玻璃球內燒烤，吸食煙霧之方式，施
     用第二級毒品甲基安非他命1 次後，在同一地點，以將第
     一級毒品海洛因摻入香菸後，吸食含有海洛因成分煙氣之
     方式，施用第一級毒品海洛因1 次。嗣於同日下午2 時41
     分許，在臺北縣中和市○○路○段與漢民路口，因另案通
     緝，為警查獲，經徵得其同意採尿送驗結果呈嗎啡、甲基
     安非他命、安非他命陽性反應，並扣得第二級毒品甲基安
     非他命2 包（含包裝袋，驗前淨重合計0.882 公克、驗後
     淨重合計0.8818公克），始獲上情
二、案經臺北縣政府警察局中和第一分局、板橋分局分別移送臺
    灣板橋地方法院檢察署檢察官偵查起訴。
    理  由
一、本件被告邱俊凱所犯均係死刑、無期徒刑、最輕本刑為3 年
    以上有期徒刑以外之罪，其於準備程序中就被訴事實為有罪
    之陳述，經本院告知簡式審判程序之旨，並聽取公訴人及被
    告意見後，合議庭裁定由受命法官獨任進行簡式審判程序，
    合先敘明。
二、訊據被告對於上揭時、地，先後2 次施用第二級毒品甲基安
    非他命，以及施用第一級毒品海洛因1 次之犯罪事實，均坦
    承不諱；而被告先後2 次為警查獲所採之尿液檢體，均送台
    灣檢驗科技股份有限公司，以酵素免疫法及氣相層析質譜法
    檢驗結果，第1 次為警查獲所採之尿液呈現甲基安非他命、
    安非他命陽性反應，第2 次為警查獲所採之尿液檢體則呈現
    嗎啡、甲基安非他命、安非他命陽性反應，則有台灣檢驗科
    技股份有限公司99年9 月23日濫用藥物檢驗報告暨臺北縣政
    府警察局中和第一分局毒品案犯罪嫌疑人姓名及代碼對照表
    （代號：E0000000號）、台灣檢驗科技股份有限公司99年9
    月30日濫用藥物檢驗報告暨臺北縣政府警察局板橋分局偵辦
    毒品危害防制條例案被移送人姓名及代碼對照表（代號：A0
    000000號）各1 份附卷可稽；扣案之晶體2 包，經送交通部
    民用航空局航空醫務中心鑑驗之結果，確含有第二級毒品甲
    基安非他命成分（驗前淨重合計0.882 公克、驗後淨重合計
    0.8818公克）無訛，有交通部民用航空局航空醫務中心毒品
    鑑定書1 份在卷可佐；此外，復有被告所有而供其施用第二
    級毒品所用如附表所示之物扣案可憑，是被告先後施用第二
    級毒品2 次，以及施用第一級毒品之犯行，均堪認定，應予
    依法論科。
三、核被告所為，均係犯毒品危害防制條例第10條第2 項之施用
    第二級毒品罪、同條例第10條第1 項之施用第一級毒品罪。
    被告先後2 次持有第二級毒品後進而施用，以及持有第一級
    毒品後進而施用，其持有之低度行為均應為施用之高度行為
    所吸收，故均不另論其持有毒品罪。被告所犯上開施用第二
    級毒品及施用第一級毒品之3 罪間，犯意各別，應予分論併
    罰；檢察官認被告於99年9 月10日在其前揭住處施用第一、
    二級毒品部分，成立想像競合犯，容有誤會，附此敘明。本
    院審酌被告前因施用毒品案件，經觀察、勒戒程序，由檢察
    官為不起訴處分，再因多次施用毒品案件，經法院分別判刑
    確定（現仍在監執行而不構成累犯），有臺灣高等法院被告
    前案紀錄表1 份附卷可證，仍不知悛悔，再次施用毒品自戕
    其身，顯然缺乏戒絕毒品之決心，惟念及被告坦承分別施用
    第一、二級毒品之事實，且其行為均尚未害及他人，並斟酌
    被告之犯罪動機、手段、持有第二級毒品數量，以及被告之
    智識程度等一切情狀，分別量處如主文所示之刑，併定應執
    行刑如主文所示。扣案之晶體2 包，既均經交通部民用航空
    局航空醫務中心鑑驗屬第二級毒品甲基安非他命無訛，已如
    前述，而包裝袋與其上殘留之毒品，均難以分析剝離，俱應
    依毒品危害防制條例第18條第1 項前段規定，不問屬於犯人
    與否，併宣告沒收銷燬之，至於送鑑耗損之甲基安非他命晶
    體，既均已滅失，自無庸再予宣告沒收銷燬之必要。扣案如
    附表所示之物，均為被告所有，且均係供被告施用第二級毒
    品甲基安非他命所用，已據被告自承在卷，爰均依刑法第38
    條第1 項第2 款規定，併予宣告沒收。至於扣案之分裝杓1
    支、電子磅秤1 台，因被告否認為其所有，且該等物品之用
    途甚多，非僅止於充作施打毒品之工具，而客觀上除無證據
    顯示為被告所有外，亦無任何證據顯示被告曾使用扣案之分
    裝杓1 支、電子磅秤1 台充作施用第一、二級毒品之工具，
    致難認與本件施用第一、二級毒品之犯行，具有關連，依法
    自均不得宣告沒收，併此敘明。
據上論斷，應依刑事訴訟法第273 條之1 第1 項、第299 條第1
項前段，毒品危害防制條例第10條第2 項、第1 項、第18條第1
項前段，刑法第11條、第38條第1 項第2 款、第51條第5 款，判
決如主文。
本案經檢察官黃嘉妮到庭執行職務。
中    華    民    國    99    年    11    月    29    日
                  刑事第五庭  法  官  高增泓
以上正本證明與原本無異。
如不服本判決，應於收受送達後10日內向本院提出上訴書狀。
                              書記官  林政良
中    華    民    國    99    年    11    月    29    日
附錄本判決論罪科刑法條全文：
毒品危害防制條例第10條
施用第一級毒品者，處6月以上5年以下有期徒刑。
施用第二級毒品者，處3年以下有期徒刑。
附表：
    ┌──┬──────┬──────┬──────┐
    │編號│物品名稱    │ 數      量 │備        註│
    ├──┼──────┼──────┼──────┤
    │ 1  │吸食器      │ 3組        │邱俊凱所有而│
    │    │            │            │供其施用第二│
    ├──┼──────┼──────┤級毒品甲基安│
    │ 2  │夾鏈袋      │ 1個        │非他命所用。│
    └──┴──────┴──────┴──────┘

司法院資訊處製作；財團法人民間司法改革基金會備份。
